【裁判字號】    98,易緝,187
【裁判日期】    981029
【裁判案由】    竊盜
【裁判全文】
臺灣板橋地方法院刑事判決             98年度易緝字第187號
公  訴  人  臺灣板橋地方法院檢察署檢察官
被      告  乙○○
上列被告因竊盜案件，經檢察官提起公訴（97年度偵字第17652
號），因被告於準備程序中就被訴事實為有罪之陳述，經本院裁
定進行簡式審判程序，並判決如下：
    主  文
乙○○結夥三人以上竊盜，累犯，處有期徒刑柒月。
    事  實
一、乙○○前於民國95年間，因公共危險案件，經臺灣宜蘭地方
    法院以95年度宜交簡字第36號判處有期徒刑2 月確定，於95
    年6 月23日易科罰金執行完畢。詎仍不知悔改，其與吳亭蔚
    、林易聖（另經本院以97年度易字第3549號判決各處有期徒
    刑7 月，現上訴於臺灣高等法院中）共同基於意圖為自己不
    法所有之犯意聯絡，於97年5 月4 日15時15分許，由林易聖
    駕駛前向不知情之練鍾聖借用之車牌號碼9D-7510 號自用小
    貨車（車主為儷寶企業社，由練鍾聖保管使用）搭載吳亭蔚
    ，前往位於臺北縣三重市○○○路411 巷底「臺北賓果建築
    工地」之乙○○工作地點，由林易聖在車內把風，乙○○則
    引領吳亭蔚進入工地，共同徒手竊取上開工地承包商矽灣科
    技股份有限公司（以下簡稱矽灣公司）所有置於該處工地之
    電纜線共計6 丸（各為30平方公尺、PVC 捲裝單心線100 公
    尺，價值共新臺幣56,400元），得手後將竊得之電纜線搬運
    至上開貨車後車廂，且以帆布掩蓋，再由林易聖駕駛上開貨
    車搭載吳亭蔚先載運竊得之電纜線前往臺北縣三重市○○○
    路路邊等待天色變暗後，再駕車前往臺北縣淡水鎮○○街78
    號2 樓林易聖任職之公司所承包之工地藏放。嗣因「臺北賓
    果建築工地」工人劉祐彰、徐偉庭見乙○○等3 人行跡可疑
    ，通知矽灣公司工程師甲○○後，始報警循線查悉上情。
二、案經矽灣公司訴由臺北縣政府警察局三重分局報告臺灣板橋
    地方法院檢察署檢察官偵查起訴。
    理  由
一、按被告以外之人（包括證人、鑑定人、告訴人、被害人及共
    同被告等）於審判外之陳述雖不符刑事訴訟法第159 條之1
    至之4 等4 條之規定，而經當事人於審判程序同意作為證據
    ，法院審酌該言詞陳述或書面陳述作成時之情況，認為適當
    者，亦得為證據；當事人、代理人或辯護人於法院調查證據
    時，知有刑事訴訟法第159 條第1 項不得為證據之情形，而
    未於言詞辯論終結前聲明異議者，視為有前項之同意，同法
    第159 條之5 定有明文。立法意旨在於傳聞證據未經當事人
    之反對詰問予以核實，原則上先予排除。惟若當事人已放棄
    反對詰問權，於審判程序中表明同意該等傳聞證據可作為證
    據；或於言詞辯論終結前未聲明異議，基於尊重當事人對傳
    聞證據之處分權，及證據資料愈豐富，愈有助於真實發見之
    理念，且強化言詞辯論主義，使訴訟程序得以順暢進行，上
    開傳聞證據亦均具有證據能力。經查，被告乙○○及檢察官
    於本院準備期日，對於下列經本院調查之證據方法，均表示
    對證據能力不爭執，復於審判期日就本院提示之前揭證據方
    法於言詞辯論終結前，亦未主張有刑事訴訟法第159 條第1
    項不得為證據之情形，本院審酌上開證據亦無非法取供等不
    法情形，認本案經調查之證據均有證據能力，合先敘明。
二、上揭被告乙○○夥同林易聖、吳亭蔚竊取電纜線6 丸之事實
    ，業據被告於本院審理中坦承不諱，經核與證人即共犯吳亭
    蔚於警詢、偵查及本院審理中、證人甲○○於警詢中、證人
    練鍾聖、目擊證人劉祐彰、徐偉庭於警詢及偵查中之證述均
    相符（97年度偵字第17652 號卷第4-10頁、第56頁、第18-1
    9 頁、第16-17 頁、第20-22 頁、第23-25 頁、第47頁、第
    48頁、第85-88 頁、本院97年度易字第3549號卷第76-85 頁
    ），且有門號0000000000號、0000000000號、0000000000號
    行動電話通聯紀錄各1 份、車輛及現場照片共10幀附卷可參
    （上開偵查卷第62-63 頁、第64-69 頁、第101-135 頁、第
    33 -37頁），被告上開自白與事實相符，堪信為真實。本案
    事證明確，被告犯行堪以認定，應予依法論科。
三、核被告乙○○所為，係犯刑法第321 條第1 項第4 款之結夥
    三人以上竊盜罪。被告與吳亭蔚、林易聖就上開犯行，有犯
    意聯絡及行為分擔，為共同正犯。被告有事實欄所載之前科
    紀錄，並於95年6 月23日執行完畢，有臺灣高等法院被告前
    案紀錄表1 份在卷可佐，其受有期徒刑之執行完畢後，5 年
    以內故意再犯有期徒刑以上之罪，為累犯，爰依刑法第47條
    第1 項規定加重其刑。爰審酌被告為年輕力壯之人，不思以
    己力賺取金錢，反竊取他人物品，顯不可採，兼衡其犯罪手
    段、造成告訴人公司之損失及於犯罪後坦承犯行之態度等一
    切情狀，量處如主文所示之刑。
據上論斷，應依刑事訴訟法第273 條之1 第1 項、第299 條第1
項前段，刑法第28條、第321 條第1 項第4 款、第47條第1 項，
判決如主文。
本案經檢察官林常智到庭執行職務。
中    華    民    國    98    年    10    月    29    日
                  刑事第二十一庭    法  官  俞秀美
以上正本證明與原本無異。
如不服本判決應於收受判決後10日內向本院提出上訴書狀，並
應敘述具體理由。其未敘述上訴理由者，應於上訴期間屆滿後
20日內向本院補提理由書（均須按他造當事人之人數附繕本）
「切勿逕送上級法院」。
                                    書記官  謝怡貞
中    華    民    國    98    年    10    月    29    日
附錄本案論罪科刑之法條
中華民國刑法第321條
犯竊盜罪而有左列情形之一者，處6 月以上、5 年以下有期徒刑
：
一、於夜間侵入住宅或有人居住之建築物、船艦或隱匿其內而犯
    之者。
二、毀越門扇、牆垣或其他安全設備而犯之者。
三、攜帶兇器而犯之者。
四、結夥三人以上而犯之者。
五、乘火災、水災或其他災害之際而犯之者。
六、在車站或埠頭而犯之者。
前項之未遂犯罰之。


司法院資訊處製作；財團法人民間司法改革基金會備份。
